【裁判字號】    97,抗,2056
【裁判日期】    971217
【裁判案由】    確認法律關係存在
【裁判全文】
臺灣高等法院民事裁定                  97年度抗字第2056號
抗  告  人  乙○
            甲○○
相  對  人  桃園縣桃園地政事務所
法定代理人  丙○○
抗告人因與相對人間請求確認法律關係存在事件，對於中華民國
97年10月31日臺灣桃園地方法院97年度訴字第1860號所為裁定提
起抗告，本院裁定如下：
    主      文
抗告駁回。
抗告訴訟費用由抗告人負擔。
    理      由
一、原裁定以；抗告人前以本件起訴之同一事實，對相對人提起
    確認繼承權存在之訴，經原法院94年度重家訴字第4 號、臺
    灣高等法院95年度重家上字第6 號、最高法院96年度台上字
    第1654號判決確定。抗告人以前開起訴之同一事實，對同一
    被告提起本件訴訟，違背一事不再理原則，且其情形無法補
    正，依民事訴訟法第400條第1 項、第249條第1項第7款規定
    ，裁定駁回抗告人之訴。經核無不合。
二、抗告意旨略以：臺灣高等行政法院96年度訴字第03472 號行
    政裁定、最高行政法院97年度裁字第4207號行政裁定皆以：
    我國關於行政訴訟與民事訴訟之審判，依現行法律之規定，
    係採二元訴訟制度，分由不同性質之法院審理。關於因公法
    關係所生之爭議，由行政法院審判，因私法關係所生之爭執
    ，則由普通法院審判。本件確認繼承權存在應為私法爭議，
    是抗告人主張就陳坤、陳蔡粉之遺產有繼承權存在，對於否
    認此一主張之相對人提起積極確認之訴，相對人為被告之適
    格尚無欠缺。本件相對人否認抗告人繼承權存在，是以，抗
    告人是否為繼承人之私法上地位有受侵害之虞，抗告人得向
    臺灣桃園地方法院提起確認繼承權存在之訴訟，臺灣桃園地
    方法院民事庭應受理前開訴訟等語。
三、按原告之訴，其訴訟標的為確定判決之效力所及者，法院應
    以裁定駁回之。民事訴訟法第249 條第1項第7款定有明文。
    查抗告人向臺北高等行政法院提起請求確認繼承權存在訴訟
    ，經臺北高等行政法院、最高行政法院裁定移送臺灣桃園地
    方法院，抗告人起訴意旨略為：抗告人就被繼承人陳坤及其
    配偶陳蔡粉有繼承權，因相對人否認伊等繼承人身分，而否
    准抗告人申請就不動產為繼承分割登記，爰提起確認訴訟，
    求為判決確認抗告人就被繼承人陳坤、陳蔡粉之遺產繼承權
    存在，有抗告人行政起訴狀可稽。次查，抗告人前曾以相對
    人為被告，起訴主張抗告人就被繼承人陳坤、陳蔡粉之遺產
    有繼承權，因抗告人申請就不動產為遺產分割登記遭相對人
    駁回，訴請確認抗告人對被繼承人陳坤、陳蔡粉之遺產有繼
    承權存在，有臺灣桃園地方法院94年度重家訴字第4 號、本
    院95年度重家上字第6 號、最高法院96年度台上字第1654號
    確定判決可稽。由上可知，抗告人就同一被告、同一原因事
    實及同一聲明業曾起訴並取得確定之終局裁判，依據前開規
    定，抗告人本件起訴違背一事不再理原則，且其情形無法補
    正，從而，原法院裁定駁回抗告人之訴，於法並無違誤。抗
    告意旨指摘原裁定不當，求予廢棄，為無理由，應予駁回。
四、據上論結，本件抗告為無理由，爰裁定如主文。
中    華    民    國    97    年    12    月    17    日
                    民事第二庭
                        審判長法  官  吳謙仁
                              法  官  蘇瑞華
                              法  官  李瓊蔭
正本係照原本作成。
本裁定除以適用法規顯有錯誤為理由，並經本院許可外，不得再
抗告。如提起再抗告，應於收受後10日內委任律師為訴訟代理人
向本院提出再抗告狀。並繳納再抗告費新台幣１千元。
中    華    民    國    97    年    12    月    18    日
                              書記官  王才生


司法院資訊處製作；財團法人民間司法改革基金會備份。
